# Ata de reunião 05/06

Reunião realizada no discord

Data da reunião: 05 de junho de 2023

Redigida por: Lucas Rodrigues

## Participantes:

- [Abdul Hannan](https://github.com/hannanhunny01)
- [Erick Levy](https://github.com/Ericklevy)
- [Heitor Marques](https://github.com/heitormsb)
- [Lucas Rodrigues](https://github.com/nickby2)
- [Vinícius Assumpção](https://github.com/viniman27)
- [Rodolfo Cabral](https://github.com/roddas)
- [Gian medeiros](https://github.com/GianMedeiros)
- [ Gabriel Roger Amorim da Cruz](https://github.com/GabrielRoger07)
- [Gustavo Martins](https://github.com/gustavomartins-github)
- [João Pedro de Camargo Vaz](https://github.com/JoaoPedro0803)

## Pauta da reunião

Fizemos uma ultima reunião antes começarmos a fazer a terceira parte do projeto, nessa reunião, definimos que o projeto será realmente em Java, definimos GOF e MVC, como os padrões de projetos a serem utilizados, também dividos o grupo, onde 2 trios fariam os padrões de projetos e 2 duplas fariam documentação do projeto.

Assim tmbém ficou decidido que cada dupla ou trio deveria antes de dar um push ou fazer um commit, criar uma nova branch, e utilizar essa branch para commitar e dar o push no projeto, também foi decidido que que no final de cada parte, a dupla ou trio deverá fazer um pull request, e o projeto deverá ser avaliado por 4 revisores.
