# Ata de reunião 12/05

Reunião realizada no Discord

Data da reunião: 12 de maio de 2023

Redigida por: Erick Levy

## Participantes:

- [Abdul Hannan](https://github.com/hannanhunny01)
- [Erick Levy](https://github.com/Ericklevy)
- [Heitor Marques](https://github.com/heitormsb)
- [Gian medeiros](https://github.com/GianMedeiros)
- [Gabriel Roger Amorim da Cruz](https://github.com/GabrielRoger07)
- [Gustavo Martins](https://github.com/gustavomartins-github)
- [João Pedro de Camargo Vaz](https://github.com/JoaoPedro0803)
- [Kathlyn Lara](https://github.com/klmurussi)
- [Lucas Rodrigues](https://github.com/nickby2)
- [Rodolfo Neves](https://github.com/roddas)
- [Vinícius Assumpção](https://github.com/viniman27)


## Pauta da reunião

Essa reunião foi realizada presencialmente em sala de aula, contando com a participação de todos os integrantes do grupo. Durante a reunião, foi identificado que o grupo enfrentava dificuldades na confecção da maioria dos documentos, com destaque para os de componentes, Implantação e sequência.

Para superar essas dificuldades, os membros do grupo aproveitaram a oportunidade para tirar dúvidas específicas sobre o diagrama de classes, buscando esclarecer conceitos e aprimorar a sua elaboração.

Adicionalmente, o grupo decidiu estabelecer regras para pull requests, visando facilitar a avaliação e revisão dos artefatos, bem como garantir uma entrega mais consistente e com maior qualidade.

Além disso, ficou acordado que seriam criados documentos mais elaborados para a entrega de modelagem, evidenciando a preocupação do grupo em atender às expectativas da disciplina.

Essa reunião representou um marco importante, uma vez que foi a última antes da entrega de modelagem. O grupo se uniu para esclarecer dúvidas, discutir estratégias e buscar soluções conjuntas, evidenciando o trabalho colaborativo e o compromisso em superar as dificuldades enfrentadas.