# Ata de reunião 13/04

Reunião realizada no Discord

Data da reunião: 13 de Abril de 2023

Redigida por: Erick Levy

## Participantes:

- [Abdul Hannan](https://github.com/hannanhunny01)
- [Erick Levy](https://github.com/Ericklevy)
- [Heitor Marques](https://github.com/heitormsb)
- [Gian medeiros](https://github.com/GianMedeiros)
- [Gabriel Roger Amorim da Cruz](https://github.com/GabrielRoger07)
- [Gustavo Martins](https://github.com/gustavomartins-github)
- [João Pedro de Camargo Vaz](https://github.com/JoaoPedro0803)
- [Kathlyn Lara](https://github.com/klmurussi)
- [Lucas Rodrigues](https://github.com/nickby2)
- [Rodolfo Neves](https://github.com/roddas)
- [Vinícius Assumpção](https://github.com/viniman27)


## Pauta da reunião

A reunião foi conduzida por Erick Levy e todos os integrantes participaram das discussões para decidir as tarefas a serem realizadas. No início, não foi necessária a criação de issues ou branches, pois o foco era estabelecer as atividades a serem executadas. A reunião ocorreu no Discord, onde os times foram divididos em 3 grupos de 3 pessoas e 1 grupo de 2 pessoas, totalizando 11 pessoas para cada artefato. Além disso, durante a reunião, também foi feita uma análise de vários repositórios anteriores relacionados à disciplina de Arquitetura e Desenho de Software.
